# 合并中资本公积抵销处理

提问人：sdtianjh 时间：2011-03-12 09:03:26
一事不明，请教版主：合并中对于非全资子公司拥有的资本公积，母公司在合并时，什么情况下全部抵销，什么情况下按持股比例确认恢复，什么情况下不是按比例恢复的？谢谢！

回答人：chenyiwei
需要根据具体背景探讨。尤其要注意区分以下问题： 1 、该资本公积的性质是投入资本等由权益性交易形成的资本公积，还是其他综合收益性质？ 2 、该子公司是新设取得还是通过企业合并取得？如果是企业合并取得，则属于同一控制下合并还是非同一控制下合并？ 3 、该资本公积的形成时间是在母公司取得该子公司的控制权之前还是之后？

提问人：jeki 时间：2012-05-08 21:57:51
陈版，如果是下列情况，如何处理： 1 、该资本公积的性质是投入资本等由权益性交易形成的资本公积，还是其他综合收益性质？投入资本导致，即增资形成的资本公积。 2 、该子公司是新设取得还是通过企业合并取得？如果是企业合并取得，则属于同一控制下合并还是非同一控制下合并？通过新设取得 3 、该资本公积的形成时间是在母公司取得该子公司的控制权之前还是之后？取得控制权之后
关注中。。。。。

回答人：chenyiwei
要考虑增资是否全体股东系同时按同一价格、同比例增资。关注这些资本公积是否与母公司对其的追加投资成本相适应，以及母公司与少数股东之间是否存在利益让渡。

提问人：jeki 时间：2012-05-09 08:56:53
不是同比例增资，是引入其他股东，产生的资本公积，之后，第二年，又把资本公积转增了股本，如何处理呢？

回答人：chenyiwei
引入其他少数股东溢价增资形成的资本公积，在合并报表层面继续列报为资本公积，不受后续年度子公司将其转增资本的影响。这代表少数股东让渡给母公司的权益（属于权益性交易）。